【裁判字號】    89,易,157
【裁判日期】    891027
【裁判案由】    公共危險
【裁判全文】
臺灣高雄地方法院刑事判決                          八十九年度易字第一五七號
    公  訴  人  臺灣高雄地方法院檢察署檢察官
    被      告  甲○○
    輔  佐  人  乙○○
                丙○○
    指定辯護人  本院公設辯護人  戊○○
右列被告因公共危險案件，經檢察官聲請簡易判決處刑（八十八年度偵字第二一０三
七號），茲因其不宜以簡易判決處刑，而由本院鳳山簡易庭移送前來（八十八年度鳳
簡字第六四二號），本院判決如左：
    主  文
甲○○漏逸瓦斯，致生公共危險，處有期徒刑肆月，如易科罰金，以參佰元折算壹日
。
    事  實
一、甲○○於民國八十八年八月十九日十九時三十分許，在其高雄縣鳳山市○○街一
    四０號住處，因施打鎮靜劑後頭痛難止，復因家境問題致心情不佳，竟意圖輕生
    ，先將原放置在高雄縣鳳山市○○街一四八號丁○○住處後方水泥圍欄內，屬丁
    ○○所有之瓦斯桶，搬至其前開住處後方之防火巷，隨即開啟瓦斯開關，故意漏
    逸瓦斯，並持其所有之打火機點燃瓦斯，將前開防火巷之水泥地薰黑，幸經聞到
    瓦斯味而趕來之丁○○關掉瓦斯開關，並撲滅火苗，始未釀成災害。
二、案經高雄縣警察局鳳山分局報告高雄地方法院檢察署檢察官偵查起訴。
    理  由
一、右揭犯罪事實，業據被告甲○○迭於警訊及偵查時坦承不諱，核與證人丁○○迭
    於警訊及本院行調查證據程序時之結證情節大致相符，並有案發現場照片四幀附
    卷可佐，雖其另於本院訊問及審理時翻異前詞，辯稱並非是伊放火云云，惟其於
    本件案發後之八十八年八月三十日，因墜樓導致罹患重度痴症，有卷附之財團法
    人長庚紀念醫院高雄分院八十九年八月二十八日函覆本院所附之病歷表、臺南縣
    政府八十九年八月四日函及中華民國身心障礙手冊影本一紙可佐，並經輔佐人乙
    ○○陳明屬實，則關於被告之供詞，自以其於案發後約三小時所製作警訊筆錄，
    及翌日臺灣高雄地方法院檢察署內勤值班檢察官訊問之偵訊筆錄為可採信，而無
    施以精神鑑定之必要。是本件至此事證已臻明確，被告犯行洵堪認定，應依法加
    以論科。
二、被告甲○○開啟瓦斯開關，並持打火機點燃瓦斯，將前開防火巷之水泥地薰黑，
    因遭聞到瓦斯味而趕來之證人丁○○及時關掉瓦斯開關，並撲滅火苗，始未釀成
    災害，足見被告之行為實已致生公共危險，是核被告所為，係犯刑法第一百七十
    七條第一項漏逸瓦斯罪。爰審酌被告之犯罪動機、目的、手段，與其生活狀況、
    品行、智識程度，其行為對公眾安全潛在高度危險性，及可能造成之損害等一切
    情狀，量處如主文所示之刑，並諭知易科罰金之折算標準，以示儆懲。至被告犯
    罪所用之瓦斯桶因非其所有，且其所有點燃瓦斯之打火機已遭丟棄，故均不予宣
    告沒收之，附此敘明。
據上論斷，應依刑事訴訟法第四百五十二條、第二百九十九條第一項前段，刑法第一
百七十七條第一項、第四十一條，罰金罰鍰提高標準條例第一條前段、第二條，判決
如主文。
本案經檢察官吳秋瑩到庭執行職務。
中      華      民      國    八十九    年      十      月    二十七    日
                                  臺灣高雄地方法院刑事第七庭
                                      法  官    劉傑民
右正本證明與原本無異。
如不服本判決，應於判決送達後十日內，向本院提出上訴狀。
                                      書記官    林豐富
中    華    民    國      八十九      年      十      月      二十七    日
附錄本案論罪法條：
刑法第一百七十七條第一項
漏逸或間隔蒸氣、電氣、煤氣或其他氣體，致生公共危險者，處三年以下有期徒刑，
拘役或三百元以下罰金。


司法院資訊處製作；財團法人民間司法改革基金會備份。
